臺灣桃園地方法院小額民事判決
111年度桃小字第1770號
原      告  台灣普客二四股份有限公司

法定代理人  實貴孝夫
訴訟代理人  陳昱瑄  
被      告  黃建祥  


上列當事人間請求給付停車費事件，本院於民國111年10月31日
言詞辯論終結，判決如下：
　　主    文
一、被告應給付原告新臺幣36,680元，及其中新臺幣17,390元自
    民國111年10月14日起至清償日止，按年息5%計算之利息，
    暨其中新臺幣19,290元自民國111年10月25日起至清償日止
    ，按年息5%計算之利息。
二、原告其餘之訴駁回。
三、訴訟費用新臺幣1,000元由被告負擔。
四、本判決第1項得假執行。
　　理由要領
一、按小額訴訟之訴狀送達後，原告不得將原訴變更或追加他訴
    ，但擴張或減縮應受判決事項之聲明者，不在此限，民事訴
    訟法第436條之23、第436條第2項、第255條第1項前段及但
    書第3款定有明文。經查，原告起訴時聲明原為：被告應給
    付原告新臺幣（下同）17,390元，及自起訴狀繕本送達之翌
    日起至清償日止，按年息5%計算之利息（北院卷11頁）；於
    民國111年10月3日具狀變更聲明為：被告應給付原告39,890
    元，及自民事訴之變更追加狀繕本送達之翌日起至清償日止
    ，按年息5%計算之利息（本院卷11頁）。嗣於111年10月31
    日言詞辯論期日變更聲明為：被告應給付原告36,810元，及
    自起訴狀繕本送達之翌日起至清償日止，按年息5%計算之利
    息（本院卷23頁反），核屬擴張及減縮應受判決事項之聲明
    ，應予准許。
二、原告主張被告於110年12月16日駕駛車牌號碼0000-00號之自
    用小客車（下稱系爭車輛）至原告所經營之Times桃園莊敬
    停車場（下稱系爭停車場）抽取停車票卡而與原告成立停車
    場租賃契約（下稱系爭租約），兩造約定系爭停車場之收費
    標準為入場24小時最高130元，詎被告於110年12月16日將系
    爭車輛停放在系爭停車場後，至111年9月8日止均未繳納停
    車費亦未駕駛系爭車輛離開系爭停車場，現已積欠自110年1
    2月16日起至111年9月8日止以每日130元計算之停車費，及
    依系爭租約管理規範第4條第9項約定：「系爭停車場停車時
    間以48小時為限，超過48小時者為逾期停放，停車場經營業
    者得通知車主限期補繳停車費，逾期未補繳者，本公司得終
    止契約，將車輛移出停車場並得請求移置費與停車費」等語
    ，原告於111年9月8日將系爭車輛移出系爭停車場而支出移
    置費2,100元等情，業據其提出桃園市停車場登記證、系爭
    停車場收費標準照片、系爭車輛停放系爭停車場及移置前後
    照片、系爭停車場管理規範照片、移置費請款單及發票為證
    （北院卷17-21頁；本院卷13-16頁），核與其所述相符，本
    院綜合調查證據之結果及全辯論意旨，堪認原告此部分之主
    張為真實。故原告依系爭租約之法律關係，請求被告給付36
    ,680元（計算式：130【停車費每日130元】×266【自110年1
    2月16日至111年9月8日止總計經過266日】+2,100【移置費
    】=36,680），及其中17,390元自起訴狀繕本送達翌日即111
    年10月14日（本院卷7頁）起至清償日止，按年息5%計算之
    利息，暨其中19,290元自民事訴之變更追加狀繕本送達翌日
    即111年10月25日（本院卷18頁）起至清償日止，按年息5%
    計算之利息，為有理由，應予准許。逾此範圍之請求，就停
    車費及移置費部分，原告計算顯然有誤，就遲延利息部分，
    因被告所積欠之停車費僅其中17,390元係原告起訴時所請求
    者，其餘之19,290元包含移置費部分，則係原告具民事訴之
    變更追加狀時所請求者，本應分別自起訴狀繕本送達翌日及
    民事訴之變更追加狀繕本送達翌日起算法定遲延利息，故原
    告此部分停車費及利息請求，為無理由，應予駁回。
三、綜上所述，原告依系爭租約之法律關係，請求被告給付原告
    36,680元，及其中17,390元自111年10月14日起至清償日止
    ，按年息5%計算之利息，暨其中19,290元自111年10月25日
    起至清償日止，按年息5%計算之利息，為有理由，應予准許
    。逾此範圍之請求，為無理由，應予駁回。
四、本判決原告勝訴部分，依民事訴訟法第436條之20之規定，
    應依職權宣告假執行。
五、訴訟費用負擔之依據：民事訴訟法第79條，本院酌量本件原
    告勝部及敗訴部分之比例，認訴訟費用應由被告全部負擔為
    適當，並依同法第436條之19第1項，確定訴訟費用額如主文
    第3項所示。
中　　華　　民　　國　　111 　年　　11　　月　　11　　日
                  桃園簡易庭  法  官  陳柏嘉
以上為正本係照原本作成。
如不服本判決，應於送達後20日內，向本院提出上訴狀並表明上
訴理由，如於本判決宣示後送達前提起上訴者，應於判決送達後
20日內補提上訴理由書（須附繕本）。
如委任律師提起上訴者，應一併繳納上訴審裁判費。   
中　　華　　民　　國　　111 　年　　11　　月　　11　　日
                              書記官  石曉芸
附錄：
一、民事訴訟法第436條之24第2項：
　  對於小額程序之第一審裁判上訴或抗告，非以其違背法令為
    理由，不得為之。
二、民事訴訟法第436條之25：
　  上訴狀內應記載上訴理由，表明下列各款事項：
　  ㈠原判決所違背之法令及其具體內容。
　  ㈡依訴訟資料可認為原判決有違背法令之具體事實。
三、民事訴訟法第471條第1項：（依同法第436條之32第2項規定
    於小額事件之上訴程序準用之）
    上訴狀內未表明上訴理由者，上訴人應於提起上訴後20日內
    ，提出理由書於原第二審法院；未提出者，毌庸命其補正，
    由原第二審法院以裁定駁回之。